【裁判字號】    92,訴,231
【裁判日期】    920507
【裁判案由】    營利事業所得稅
【裁判全文】
高雄高等行政法院裁定                              九十二年度訴字第二三一號
    原      告  家駒實業股份有限公司
    代  表  人  甲○○
                              .
    被      告  財政部台灣省南區國稅局
    代  表  人  丙○○  局長
右當事人間因營利事業所得稅事件，原告不服財政部中華民國九十二年一月二日台財
訴字第○九一一三五七四二○號訴願決定，提起行政訴訟。本院裁定如左：
    主  文
原告之訴駁回。
訴訟費用由原告負擔。
    理  由
一、按「訴願之提起，應自行政處分達到或公告期滿之次日起三十日內為之。」、「
    訴願事件有左列各款情形之一者，應為不受理之決定：‧‧‧二、提起訴願逾法
    定期間或未於第五十七條但書所定期間內補送訴願書者。」、「本法修正施行前
    ，尚未終結之訴願事件，其以後之訴願程序，依修正之本法規定終結之。」分別
    為訴願法第十四條第一項、第七十七條第二款及第九十九條第一項所明定。又提
    起撤銷訴訟以已經合法訴願為前提，否則為起訴不合程式，行政法院應以裁定駁
    回之，亦為行政訴訟法第四條第一項及第一百零七條第一項第十款所規定。
二、本件原告因八十四年度營利事業所得稅事件，於民國（下同）八十八年三月三十
    日收受被告八十八年三月二十四日南區國稅法第00000000號復查決定書
    ，有原告受僱人蔡雅雪蓋章收受之被告復查決定書郵件收件回執附原處分卷可稽
    。又原告設址於高雄縣，依訴願法第十六條第一項規定應扣除在途期間五日，且
    其提起訴願之法定不變期間為三十日，從而自八十八年三月三十一日起算，至八
    十八年五月四日已屆滿，而原告遲至八十八年五月二十六日始向財政部提起訴願
    ，有財政部八十八年五月二十六日收文戳附於訴願卷可按，故原告提起訴願已逾
    上開法定不變期間，揆諸首開說明，自為法所不許。而原告提起本件撤銷訴訟無
    非主張，依被告稅額繳款書上蓋有「資料變動更正未能如期送達改訂納期自八十
    八年四月十六日起至八十八年四月二十五日止繳納」之語，並有層級核章人員之
    職章，自符合稅捐稽徵法第三十五條第一項第一款規定：「納稅義務人對於核定
    稅捐之處分如有不服，應依規定格式，敘明理由，連同證明文件，依左列規定，
    申請復查：一、依核定稅額通知書所載有應納稅額或應補徵稅額者，應於繳款書
    送達後，於繳納期間屆滿翌日起算三十日內，申請復查。」則原告提起訴願並未
    逾法定期間云云，資為爭執。惟查，稅捐稽徵法第三十五條第一項第一款係規定
    申請復查之方式，與本件原告不服被告之復查決定欲提起訴願之情形係屬二事；
    再者，被告八十八年三月二十四日南區國稅法第00000000號復查決定書
    最後即有列明：「本件申請人如有不服，得於收受本決定書次日起三十日內檢附
    原復查申請書及本決定書影本向財政部提起訴願，同時以訴願書副本乙份送本局
    。」等文句，此有復查決定書附原處分卷可佐，故被告實已就該復查決定之救濟
    期間及方法為明確之教示。至於原告所主張之八十四年度營利事業所得稅稅額繳
    款書雖記載「資料變動更正未能如期送達改訂納期自八十八年四月十六日起至八
    十八年四月二十五日止繳納」之語。查系爭稅額繳款書係因原告對被告之核定不
    服，經申請復查後，獲被告追減稅額，故由被告針對重新核計後之應補稅額而寄
    發之稅額繳款書，核與本件原告係因不服復查決定，欲提起訴願以為救濟之情形
    不同，故依稅捐稽徵法第三十八條第一項規定：「納稅義務人對稅捐稽徵機關之
    復查決定如有不服，得依法提起訴願及行政訴訟。」則原告對該復查決定之不服
    ，即應於收受復查決定書之次日起三十日內提起訴願。因此，本件復查決定書就
    救濟之方式及期間既已明白教示，而為原告所得知悉，是原告再以繳款書上無關
    之說明，爭執其提起訴願並未逾期，實有誤解，難以採取。故本件訴願決定以原
    告提起訴願逾期，不予受理，核無不合。原告復對之提起行政訴訟，顯非合法，
    應予駁回。
三、依行政訴訟法第一百零七條第一項第十款、第一百零四條、民事訴訟法第九十五
    條、第七十八條，裁定如主文。
中      華      民      國    九十二    年      五      月      七      日
                              高雄高等行政法院第四庭
                                          審判長法官    高秀真
                                          法      官    邱政強
                                          法      官    簡慧娟
右為正本係照原本作成。
如不服本裁定，應於裁定送達後十日內以書狀敘明理由，經本院向最高行政法院提出
抗告（須按對造人數附具繕本）；並應預繳送達用掛號郵票六份（每份三十四元）。
中      華      民      國    九十二    年      五      月      七      日
                                          法院書記官    周良駿


司法院資訊處製作；財團法人民間司法改革基金會備份。
